【裁判字號】    97,抗,15
【裁判日期】    970221
【裁判案由】    本票裁定強制執行
【裁判全文】
臺灣臺南地方法院民事裁定                97年度抗字第15號
抗  告  人  甲○○
                        號
相  對  人  乙○○
抗告人因與相對人乙○○間本票裁定強制執行事件，對於中華民
國96年11月20日本院96年度票字第7686號裁定提起抗告，本院裁
定如下：
    主  文
抗告駁回。
抗告程序費用新台幣壹仟元由抗告人負擔。
    理  由
一、按執票人向本票發票人行使追索權時，得聲請法院裁定後強
    制執行，票據法第123條定有明文。又本票執票人依上開法
    條之規定，聲請法院裁定及抗告法院之裁定，僅依非訟事件
    程序，以審查強制執行許可與否，並無確定實體上法律關係
    存否之效力，如發票人就票據債務之存否有爭執時，應由發
    票人提起確認之訴，以資解決 (最高法院56年台抗字第714
    號、57年台抗字第76號判例參照)。
二、抗告意旨略以：相對人所持有如原裁定附表所示之本票5紙
    (下簡稱系爭本票)，其年利率均為120%(即10分利息)，抗告
    人已支付新臺幣 (下同)566,000 元之利息，依原審裁定所
    示，相對人顯然未予以扣除，竟仍請求裁定准許本票強制執
    行，自有未合，爰聲明請求廢棄原裁定等語。
三、經查：本件相對人主張伊執有抗告人為發票人之系爭本票，
    並免除作成拒絕證書，詎屆期提示未獲付款，依票據法第
    123條聲請裁定許可強制執行等情，已據提出系爭本票5紙為
    證，而依本票之記載形式上觀察，其已具備本票有效要件，
    況抗告人僅抗辯其已支付利息而相對人未扣除等語，顯對系
    爭本票係由其親簽，本票為真正乙情並不爭執。至抗告人主
    張系爭本票利息年利率高達120%，相對人未予扣除云云，即
    使屬實，亦係實體上之爭執，揆之前揭最高法院判例意旨，
    亦應由抗告人另行提起訴訟，以資解決，本件非訟程序不得
    加以審究，仍應為許可強制執行之裁定。原裁定就系爭本票
    裁定准予強制執行，核無不合，抗告人執前揭理由提起抗告
    ，尚屬無據，應予駁回。
四、又「依法應由關係人負擔費用者，法院裁定命關係人負擔時
    ，應一併確定其數額」、「前項費用之負擔有相對人者，準
    用民事訴訟法有關訴訟費用之規定」，非訟事件法第24條第
    1項及同法第21條第2項分別定有明文。本件抗告業經駁回在
    案，依上開法條規定，本院應確定非訟事件費用額。茲因抗
    告人提起本件抗告，除繳納抗告費1,000元，未有其餘非訟
    費用之支出。是以，本件抗告人應負擔之非訟費用額確定為
    1,000元。
五、結論：本件抗告為無理由，依非訟事件法第46條、第21條第
    2項、第24條第1項，民事訴訟法第495條之1第1項、第449條
    第1項、第78條，裁定如主文。
中    華    民    國    97    年     2    月    21    日
                  民事第一庭    審判長法  官  翁金緞
                                      法  官  田幸艷
                                      法  官  高榮宏
以上正本係照原本作成。
如不服本裁定，僅得於收受本裁定正本送達後10日內，以適用法
規顯有錯誤為理由，向本院提出再抗告狀，（須附繕本一份及
繳納再抗告裁判費新台幣1,000元），經本院許可後始可再抗告。
中    華    民    國    97    年    2     月    22    日
                                      書記官  陳淑芬


司法院資訊處製作；財團法人民間司法改革基金會備份。
